臺灣新北地方法院板橋簡易庭小額民事判決
　　　　　　　　　　　　　　　　　 110年度板小字第2679號

原　　　告　玉山商業銀行股份有限公司


法定代理人　黃男州　
訴訟代理人　張美霜　


被　　　告　蘇淑華　

上列當事人間請求給付信用卡帳款事件，本院於中華民國 110年
10月7日言詞辯論終結，判決如下：
    主      文
被告應給付原告新臺幣貳萬伍仟陸佰元，及其中新臺幣伍仟伍佰
捌拾陸元自民國一一○年五月二十八日起至清償日止，按週年利
率百分之十五計算之利息。
訴訟費用新臺幣壹仟元由被告負擔。
本判決得假執行。
    事實及理由
壹、程序部分：
    按訴狀送達後，原告不得將原訴變更或追加他訴，但請求之
    基礎事實同一者；擴張或減縮應受判決事項之聲明者，不在
    此限，民事訴訟法第255條第1項第2款、第3款定有明文。查
    本件原告起訴時原聲明：被告應給付原告新臺幣（下同）25
    ,600元，及其中5,586元自民國110年5月28日起至清償日止
    ，按週年利率15％計算之利息，暨逾期1期當月收取300元，
    連續逾期2期當期計收400元、連續逾期3期當期計收500元之
    違約金。（見本院卷第25頁）；嗣於110年10月7日言詞辯論
    時當庭變更聲明為：被告應給付原告25,600元，及其中5,58
    6元自民國 110年5月28日起至清償日止，按週年利率15％計
    算之利息（見本院卷第57頁），核原告所為訴之變更係減縮
    應受判決事項之聲明，揆諸上開法律規定，自應准許。
貳、實體部分：
一、原告主張：被告於民國94年6月13日向原告申請信用卡使用
    ，依約被告得持卡簽帳消費，然應按期於每月繳款截止日前
    ，全數繳清信用卡帳款，如遲延給付，應依週年利率15%計
    算遲延利息，並依帳單週期收取違約金。詎被告迄至99年2
    月23日止，尚積欠原告消費款25,600元，其中本金為5,586
    元、循環利息12,364元及違約金7,650元未為清償，迭經催
    討仍未還款。爰依信用卡使用契約提起本件訴訟並聲明：如
    上揭變更後聲明所示。
二、被告則以：信用卡申請契約是我簽的、本金5,000餘元無意
    見，多出來的金額與我無關等語資為抗辯。
三、本件原告主張之事實，業據其提出信用卡申請書、應收帳務
    明細表、約定條款、被告戶籍謄本及消費、利息暨違約金明
    細表等件為證（見本院卷第27至38頁；第43至47頁），而被
    告亦自承本金係伊所積欠，此部分應堪認原告主張為真實，
    惟被告就利息及違約金部分辯稱與伊無關云云，經查，依兩
    造所簽訂信用卡使用契約，被告應按期於每月繳款截止日前
    ，全數繳清信用卡帳款，如遲延給付，應依週年利率15%計
    算遲延利息，並依帳單週期收取違約金，是被告既自承系爭
    信用卡使用契約為伊所親簽，而被告亦為智識程度正常之人
    ，對於系爭契約上明文所載逾期繳款信用卡費將產生上開鉅
    額之循環利息及違約金乙節應有認識，是其抗辯利息與違約
    金部分與伊無關云云，難謂可採。本院審酌前揭證據資料，
    堪信原告之主張為真實。從而，原告請求被告給付如主文第
    1項所示，為有理由，應予准許。
四、本件係就民事訴訟法第 436條之8第1項訴訟適用小額程序所
    為被告敗訴之判決，爰依民事訴訟法第 436條之20規定，職
    權宣告假執行。
五、訴訟費用負擔之依據：民事訴訟法第78條。本件訴訟費用額
    ，依後附計算書確定如主文所示之金額。
中　　華　　民　　國　 110　　年　　10　　月　　22　　日
                  臺灣新北地方法院板橋簡易庭
                              法  官  吳孟竹
      計    算    書
項        目          金      額（新臺幣）      備    註
第一審裁判費               1,000元
合        計               1,000元
上列為正本係照原本作成。
如不服本判決，應於收受送達後20日內以違背法令為理由向本院
提出上訴狀（上訴理由依法應表明一、原判決所違背之法令及其
具體內容。二、依訴訟資料可認為原判決有違背法令之具體事實
。）如於本判決宣示後送達前提起上訴者，應於判決送達後20日
內補提上訴理由書（須附繕本），如未於上訴後20日內補提合法
上訴理由書，法院得逕以裁定駁回上訴。
中　　華　　民　　國　 110　　年　　10　　月　　22　　日
                              書記官  呂亞馨